sv: Typ av spegelkrökning: Konkav; Konvex; Plan; Annan
th: ประเภทความโค้งของกระจก: เว้า; นูน; แบนราบ; อื่นๆ
nl: Spiegel krommingstype: Concaaf; Convex; Vlak; Overig
it: Tipo di curvatura dello specchio: Concavo; Convesso; Piatto; Altro
ro-RO: Tipul de curbură a oglinzii: Concavă; Convexă; Plată; Altele
zh-TW: 鏡面曲率類型: 凹面; 凸面; 平面; 其他
ko: 거울 곡률 유형: 오목; 볼록; 평면; 기타
ru: Тип кривизны зеркала: Вогнутое; Выпуклое; Плоское; Другое
da: Spejlkrumningstype: Konkav; Konveks; Flad; Andet
en: Mirror curvature type: Concave; Convex; Flat; Other
sk-SK: Typ zakrivenia zrkadla: Konkávne; Konvexné; Ploché; Iné
zh-CN: 镜面曲率类型: 凹面; 凸面; 平面; 其他
lt-LT: Veidrodžio išgaubtumo tipas: Įgaubtas; Išgaubtas; Plokščias; Kita
tr: Ayna eğrilik tipi: İçbükey; Dışbükey; Düz; Diğer
pl: Typ krzywizny lustra: Wklęsłe; Wypukłe; Płaskie; Inne
el: Τύπος καμπυλότητας καθρέφτη: Κοίλος; Κυρτός; Επίπεδος; Άλλο
hr-HR: Vrsta zakrivljenosti zrcala: Konkavno; Konveksno; Ravno; Ostalo
ja: 鏡面曲率タイプ: 凹面; 凸面; 平面; その他
nb: Type speilkrumming: Konkav; Konveks; Flatt; Annet
bg-BG: Тип кривина на огледалото: Вдлъбнато; Изпъкнало; Плоско; Друго
fr: Type de courbure du miroir: Concave; Convexe; Plat; Autre
sl-SI: Vrsta ukrivljenosti ogledala: Konkavno; Konveksno; Ravno; Drugo
pt-BR: Espelho tipo de curvatura: Côncavo; Convexo; Plano; Outro
de: Typ der Spiegelkrümmung: Konkav; Konvex; Flach; Sonstige
vi: Loại độ cong của gương: Lõm; Lồi; Phẳng; Khác
fi: Peilin kaarevuustyyppi: Kovera; Kupera; Tasainen; Muu
es: Tipo de curvatura de espejo: Cóncavo; Convexo; Plano; Otro
pt-PT: tipo de curvatura espelhada: Côncavo; Convexo; Plano; Outro
cs: Typ zakřivení zrcadla: Konkávní; Konvexní; Ploché; Jiné
hu: Tükör görbülettípusa: Homorú; Domború; Sík; Egyéb